臺灣士林地方法院刑事判決　　　　　　　　　　　　　九十二年度易字第四八號
　　公　訴　人　臺灣士林地方法院檢察署檢察官
　　被　　　告　甲○○
右列被告因恐嚇等案件，經檢察官聲請簡易判決處刑（九十一年度偵字第一Ｏ二二二
號），本院士林簡易庭認為不宜逕以簡易判決處刑（九十二年度士簡字第三九七號）
，改依通常程序審理，本院判決如左：
    主  文
甲○○以加害生命、身體、財產之事，恐嚇他人，致生危害於安全，處拘役參拾日，
如易科罰金以參佰元折算壹日；又公然侮辱人，處罰金貳仟元，如易服勞役以參佰元
折算壹日。均緩刑貳年。
    事  實
一、甲○○於民國九十一年七月二十五日上午十時三十分許，在臺北市○○區○○路
    二二Ｏ號櫻花大廈警衛室旁之多數人得進入之場所，因不滿丁○○指正其說話之
    態度，而與丁○○發生口角爭執，竟公然以「幹你娘雞巴」（閩南語）等語辱罵
    丁○○，並出言恫嚇稱：「你再裝傻，我就打你！小心，我放火燒你家房子！」
    等語，並作勢欲毆打丁○○，致丁○○心生畏懼，足生損害於丁○○生命、身體
    、財產之安全，甲○○旋即離開現場。
二、案經丁○○訴由臺灣士林地方法院檢察署檢察官聲請簡易判決處刑。
    理  由
一、訊據被告甲○○雖矢口否認有何公然侮辱及恐嚇之犯行，辯稱：告訴人丁○○與
    證人乙○○與我母親有仇，兩人所言不實在云云。然查被告如何以言語辱罵及恐
    嚇丁○○之事實，業據告訴人丁○○於偵審時指述歷歷，並經證人乙○○於偵查
    中證稱：「（當天有在警衛室旁聽到被告罵郭三字經？）有，不只三字經，還罵
    「幹你娘雞巴」，還說「我早就想找你了，你常欺負我母親，你裝傻，我就放火
    燒你的房子」，還當場做出要打郭手勢，後來郭就趕快跑掉，被告也被他母親拉
    住」「（當時有看到郭很害怕的樣子？）他就趕快坐電梯上去，看來好像有害怕
    的樣子」等語（見九十一年度他字第一七八三號偵查卷第六五頁）。於本院調查
    時證稱：「丁○○正從外面進來看到被告對我如此大聲說話，丁○○稱對長輩講
    話不可以這樣，後來被告就將怒氣出在丁○○身上，被告當時就罵「幹你娘雞巴
    ，你老是找我媽麻煩，再裝肖我就燒你房子」並做勢要打丁○○」等語（見九十
    二年八月七日訊問筆錄第六頁）。及證人丙○○於偵查中證稱：「（有聽到被告
    跟郭某說你常欺負我母親，你裝傻，我就放火燒你家房子？）有，有聽到這句話
    」等語（見九十一年度他字第一七八三號偵查卷第七七頁背面）屬實。雖證人丙○○於本院調查時改稱：「我當時沒有這樣回答，我是講我沒有聽到這句話」云
    云，然於本院審理時，經當庭勘驗錄音帶內容結果，證人丙○○確實於偵查中證
    稱「有，有聽到這句話」等語，有勘驗筆錄在卷可憑，顯見證人丙○○於本院調
    查時之證言要屬起訴後迴護被告之詞，自以證人丙○○在偵查中之證言為可採。
    至證人陳美雲即被告之母固於偵查中證述被告並無公然侮辱及恐嚇丁○○之犯行
    ，惟證人陳美雲係被告之母親，基於親情關係不免迴護被告，難認證人陳美雲於
    證述時無匿飾增減之情形，其證言自難信為真實。綜上所述，顯見被告確有公然
    以「幹你娘雞巴」等語辱罵丁○○，並對丁○○出言恐嚇稱：「你再裝傻，我就
    打你！小心，我放火燒你家房子！」等語之事實。是被告所辯，應屬卸責之詞，
    不足採信。事證明確，被告犯行堪以認定。
二、核被告在多數人即證人乙○○、丙○○、陳美雲得以共見共聞之狀態下，以「幹
    你娘雞巴」辱罵丁○○，係犯刑法第三百零九條第一項之公然侮辱罪；又被告向
    丁○○恐嚇稱：「你再裝傻，我就打你！小心，我放火燒你家房子！」使丁○○
    心生畏懼，足生損害其生命、身體、財產之安全，係犯刑法第三百零五條之恐嚇
    罪。被告所犯上開二罪間，犯意各別，行為互殊，應予分論併罰。爰審酌被告因
    其母與人發生爭執，一時護母心切而犯本案，犯罪所生危害及犯罪後未供承犯罪
    等一切情狀，各量處如主文所示之刑，並分別諭知易科罰金或易服勞役之折算標
    準。又被告前未曾受有期徒刑以上刑之宣告，有台灣高等法院被告全國前案紀錄
    表在卷可稽，其因一時失慮，偶罹刑典，經此刑之宣告後，當知警惕，應無再犯
    之虞，本院認所宣告之刑以暫不執行為適當，併予宣告緩刑二年，以啟自新。
據上論斷，應依刑事訴訟法第四百五十二條、第二百九十九條第一項前段，刑法第三
百零九條第一項、第三百零五條、第四十一條第一項前段、第四十二條第二項、第七
十四條第一款，罰金罰鍰提高標準條例第一條前段、第二條，判決如主文。
本案經檢察官楊秀枝到庭執行職務。
中      華      民      國      九十三      年      一    月    十四    日
                                臺灣士林地方法院刑事第四庭
                                    審判長法  官  林  秀  鳳
                                          法  官  何  信  慶
                                          法  官  周  明  鴻
右正本證明與原本無異。
如不服本判決應於送達後十日內向本院提出上訴狀。
                                          書記官  丁  梅  芬
中      華      民      國    九十三      年      一    月    二十    日
附錄本判決論罪科刑依據之法條：
刑法第三百零九條第一項
公然侮辱人者，處拘役或三百元以下罰金。
刑法第三百零五條
以加害生命、身體、自由、名譽、財產之事，恐嚇他人致生危害於安全者，處二年以
下有期徒刑、拘役或三百元以下罰金。
